# 请教陈版主非同一控制下企业合并商誉的确定问题

提问人：辉哥 20172017 时间：2020-02-19 09:31:29
您好陈版，A公司为大型零售连锁企业，为了进入某地区，准备以 2400 万元收购当地的B公司持有的M公司60%股权， 2018 年 11 月收购完成后，由于A未能主导M公司的相关经营活动，未获得控制权。 2019 年 4 月，经协商，M公司剥离 2 家门店给B公司，然后B公司将持有的M公司40%股权转让给A公司，形成非同一控制下企业合并， 2 家门店按照收益法评估值为 600 万元，请问陈版主，企业合并成本是否应为购买日原持有60.00%股权账面价值加上为取得进一步的股份新支付的对价 600 万元，购买日的可辨认净资产公允价值是否也需要评估确定，二者的差确认商誉。

回答人：chenyiwei
这是分步交易实现的非同一控制下合并，即以其中两家门店的 60 ％权益换取了其他门店的 40 ％权益。假设两者是等价交换，即换出资产的公允价值与换入资产相等，则同样需对其余门店原持有的 60 ％权益按公允价值重新计量，并在合并报表层面确认投资收益，合并成本为剩余门店的 100 ％权益的公允价值，与可辨认净资产公允价值之差作为商誉。